【裁判字號】    98,簡上,837
【裁判日期】    981231
【裁判案由】    妨害婚姻及家庭
【裁判全文】
臺灣桃園地方法院刑事判決             98年度簡上字第837號
上  訴  人  甲○○
即  被  告
選任辯護人  蘇明淵律師
上列上訴人因妨害婚姻及家庭案件，不服本院簡易庭中華民國98
年6 月30日98年度壢簡字第1531號第一審刑事簡易判決（聲請簡
易判決處刑案號：臺灣桃園地方法院檢察署98年度偵字第5626號
），提起上訴，本院管轄第二審之合議庭判決如下：
    主  文
上訴駁回。
甲○○緩刑貳年。
    事  實
一、甲○○明知謝東儒（另經本院於民國98年6 月30日以98年度
    易字第579 號判處公訴不受理確定）係乙○○之夫，為有配
    偶之人，竟仍基於相姦之犯意，於97年10月14日下午1 時19
    分許，在位於桃園縣中壢市○○街191 號「168 汽車旅館」
    某房間內，與謝東儒發生性交行為而相姦1 次。嗣因乙○○
    懷疑謝東儒行蹤可疑，經察看其手機後，竟發現其內儲存謝
    東儒與甲○○之性交畫面，始報警處理而查悉上情。
二、案經乙○○訴由桃園縣政府警察局大溪分局報請臺灣桃園地
    方法院檢察署檢察官偵查後聲請以簡易判決處刑。
    理  由
壹、證據能力方面：
一、按被告以外之人於偵查中向檢察官所為之陳述，除顯有不可
    信之情況者外，得為證據，刑事訴訟法第159 條之1 第2 項
    定有明文。查證人乙○○於偵查中既係以證人身份陳述，且
    經檢察官告以具結義務及偽證處罰後命之朗讀結文具結，因
    上開證人係於負擔偽證罪處罰之心理下證述，並以具結擔保
    其供述真實性，復無受其他不當外力干擾情形，可信性極高
    ，本院審酌該證人於偵查中具結證述之際，其外部附隨之環
    境或條件並無不當，是依上說明，其於偵查中所為證言，具
    有證據能力，而得為證據。
二、次按被告以外之人於審判外之言詞或書面陳述，除法律有規
    定者外，不得作為證據；被告以外之人於審判外之陳述，經
    當事人於審判程序同意作為證據，法院審酌該言詞陳述或書
    面陳述作成時之情況，認為適當者，亦得為證據。當事人、
    代理人或辯護人於法院調查證據時，知有第159 條第1 項不
    得為證據之情形，而未於言詞辯論終結前聲明異議者，視為
    有前項之同意，刑事訴訟法第159 條第1 項及第159 條之5
    分別定有明文。查證人乙○○於警詢中所為陳述，固屬傳聞
    證據，惟檢察官及被告就前揭審判外陳述之證據能力，於本
    院準備程序及審判期日時均不爭執，且迄至言詞辯論終結前
    亦未再聲明異議。經核上開證據資料製作時之情況，查無違
    法不當或證明力明顯過低之瑕疵，亦認為以之作為證據應屬
    適當。
三、再者，本案認定事實所引用之文書證據及物證，並無證據證
    明係公務員違背法定程式所取得，亦無刑事訴訟法第159 條
    之4 之顯有不可信之情況與不得作為證據之情形。本院斟酌
    本案卷內之證據並非非法取得，亦無證明力明顯過低之情形
    ，且經本院於審判期日依法進行證據之調查、辯論，被告於
    訴訟上之程序權即已受保障，故前揭各該證據，均得採為證
    據，合先敘明。
貳、實體方面：
一、上開犯罪事實，業據被告甲○○於本院準備程序及審理中坦
    白承認（見本院卷第21頁反面、98年12月23日審判筆錄第4
    頁），核與證人即被害人乙○○先後於警詢、偵訊中指訴情
    節相符（見偵查卷第3 、20、29頁），並有轉錄原儲存於蔡
    東儒手機內二人性交畫面之光碟1 張、翻拍照片2 張等在卷
    可稽。而告訴人乙○○為謝東儒之妻，二人於89年12月19日
    結婚，迄今二人婚姻關係仍為存續中，且為被告甲○○於與
    謝東儒為性交行為之時即已知悉等情，亦已據被告當庭直言
    不諱，且有戶政個人基本資料查詢結果在卷，堪認被告前揭
    任意性自白與事實相符，事證明確，犯行堪以認定，應予依
    法論科。
二、核被告甲○○所為，係犯刑法第239 條後段之與有配偶之人
    相姦罪。原審認被告罪證明確，援引刑事訴訟法第449 條第
    1 項前段、第454 條第2 項、刑法第239 條、第41條第1 項
    前段，逕以簡易判決處刑量處有期徒刑4 月，並諭知如易科
    罰金以新臺幣1,000 元折算1 日，其認事用法並無違誤，量
    刑亦屬妥適。被告上訴指摘原審未予緩刑云云，核非有據，
    上訴並無理由，應予駁回。
三、末查被告甲○○前未曾因故意犯罪受有期徒刑以上刑之宣告
    ，此有臺灣高等法院被告全國前案紀錄表可憑，其因一時失
    慮致罹刑典，其犯後於本院審理時既知幡然悔悟坦承犯行，
    亦於98年11月17日與被害人達成民事賠償調解，並於同年12
    月14賠償被害人16萬6,666 元完畢，有調解筆錄、受領證明
    書各1 份在卷，且被害人另亦表示願意原諒被告，諒被告經
    此偵、審程序，當知所警惕，檢點言行，本院信其應無再犯
    之虞，是認本件所宣告之刑，以暫不執行為適當，爰依刑法
    第74條第1 項第1 款規定，併予宣告緩刑2 年，用啟自新，
    並觀後效。
據上論斷，應依刑事訴訟法第455 條之1 第1 項、第3 項、第36
8 條，刑法第74條第1 項第1 款，判決如主文。
本案經檢察官吳佳美到庭執行職務。
中    華    民    國    98    年    12    月    31    日
                  刑事第八庭    審判長法  官   林惠霞
                                      法  官   張明儀
                                      法  官   呂綺珍
附錄論罪科刑法條：
中華民國刑法第239條
（通姦罪）
有配偶而與人通姦者，處 1 年以下有期徒刑。其相姦者亦同。
以上正本證明與原本無異。
不得上訴。
                                      書記官   范升福
中    華    民    國    99    年    1     月    4     日

司法院資訊處製作；財團法人民間司法改革基金會備份。
